# 房产证权属人不是公司的，是否可以作为公司的固定资产

提问人：ddly918 时间：2017-07-07 16:31:25
由于企业合并及抵债，将A公司房产转让给B公司， 由于更名费用较多，B公司未更名，请问房产是否可以作为B公司的固定资产呢

回答人：chenyiwei
要注意以下条件是否同时满足： 1 、虽然没有法律上的所有权，但本企业是否已经实质上享有了完整的所有权，包括占有、使用、收益、处分的权利； 2 、该房屋是否由本企业实际占用，其使用由本企业控制，且本企业可享有其使用收益，并承担相应的损失、毁损风险； 3 、该房屋是否权属无争议，无对本企业行使物权构成阻碍的情形，本企业取得其完整的法律上权属是否存在重大的法律障碍。